臺灣臺中地方法院交通事件裁定　　 96年度交聲字第760號
原處分機關　交通部公路總局臺中區監理所臺中市監理站
異 議 人即
受 處 分人　甲○○
上列受處分人因違反道路交通管理處罰條例案件，對於交通部公
路總局臺中區監理所臺中市監理站民國九十六年六月二十六日所
為之裁決（裁監稽違字第裁六一─ＧＤ0000000號裁決書
），聲明異議，本院裁定如下：
    主    文
異議駁回。
    理    由
一、原處分意旨略以：受處分人甲○○騎乘車牌號碼三ＦＥ─０
    二三號重型機車，於民國九十六年二月二十六日二十三時三
    十二分許，在台中市○○路與中正路口處因「機車未按兩段
    式左轉」違規，經台中市警察局第一分局繼中派出所依法當
    場舉發，該違規單通知聯並由警方交付受處分人簽收在案。
    受處分人未於應到案期限內辦理結案，該站遂於九十六年六
    月二十六日以裁監稽違字第裁六一─ＧＤ0000000號
    裁決書，因受處分人違反道路交通管理處罰條例第四十八條
    第一項第二款之規定，裁處罰鍰新臺幣（下同）一千八百元
    整，並依同法第六十三條第一項第一款記違規點數一點，於
    法並無不合等語。
二、本件異議意旨略以：其因違規被開立罰單，卻不慎將罰單遺
    失。其於三月初之星期五下午親至監理站，以車號查詢違規
    紀錄，但監理站人員告知並無違規案件；其於相隔一個禮拜
    後的星期五下午再次前往，並攜帶全家之車號以免漏查，也
    請監理站再次確認其是否有罰單，但當時也查無罰單資料。
    其為此罰單跑二次監理站，都查不到，也無法繳納，而今卻
    接到通知，罰鍰變成一千八百元，令人難以接受云云。
三、按汽車駕駛人轉彎時，有下列情形之一者，處新臺幣六百元
    以上一千八百元以下罰鍰：二、不依標誌、標線、號誌指示
    。道路交通管理處罰條例第四十八條第一項第二款定有明文
    。又汽車駕駛人有道路交通管理處罰條例第四十八條之情形
    形者，除依原條款處罰鍰外，並記違規點數一點，道路交通
    管理處罰條例第六十三條第一項第一款定有明文。復依違反
    道路交通管理事件統一裁罰基準表，逾期者，處罰鍰一千八
    百元整。
四、經查：
（一）受處分人甲○○騎乘車號三ＦＥ─○二三號重型機車，於
      上開時、地，因未按兩段式左轉之違規事實，經台中市警
      察局第一分局繼中派出所員警依法當場舉發之情，非但為
      受處分人於異議狀所不爭執，並有原舉發機關舉發之違反
      道路交通管理事件通知單與裁決書等在卷可稽。雖受處分
      人以上開情詞置辯，惟經依卷附之違規歷史查詢報表顯示
      ，該違規案警方業於九十六年三月八日完成傳檔列管，受
      處分人不論以違規車號或駕駛人（即受處分人）之身分證
      統一編號查詢，監理單位均能查知及處理案件，受處分人
      亦能採用其他便捷方式辦理結案。再者，交通違規案件依
      「違反道路交通管理事件統一裁罰基準及處理細則」第二
      十五條規定，按各條例應歸責之處罰對象以車籍（以車號
      查詢）、駕籍（以身分證號查詢）系統分予列管，本案係
      遭警方當場攔查，依違反法條屬歸責於駕駛人案件，應以
      受處分人（即駕駛人）身分證號查詢。足認本件受處分人
      只須以身分證號查詢，即可查得上開違規紀錄無疑。是受
      處分人辯稱，其曾前往台中市監理站卻查無罰單資料云云
      ，是否真實，尚有可疑。再參諸受處分人辯稱：其先於三
      月初之星期五下午前往監理站查詢，復於相隔一個禮拜後
      的星期五下午再次前往查詢乙節，核對今年之日歷表可知
      ，今年三月份第一個星期五為「三月二日」，第二個星期
      五為「三月九日」，準此，受處分人若於三月份之第二個
      星期五即「三月九日」，前往監理所查詞，斯時警方業於
      九十六年三月八日完成傳檔列管，自無查無罰單資料之可
      能，故受處分人所辯其於九十六年三月初二次皆查詢不到
      違規紀錄而無法繳納罰鍰云云，尚無足採。
（二）從而，原處分機關依據道路交通管理處罰條例第四十八條
      與違反道路交通管理事件統一裁罰標準表，裁處駕駛人罰
      鍰一千八百元整，並無不當。是以本件聲明異議為無理由
      ，應予駁回。
五、據上論斷，應依道路交通管理處罰條例第八十七條第二項、
    道路交通案件處理辦法第十九條規定，裁定如主文。
中　　華　　民　　國　　96　　年　　 8　　月　　31　　日
　　　　　　　　　交通法庭  法　官　蔡美華
以上正本證明與原本無異。
如不服本裁定應於送達後五日內向本院提出抗告狀。
        　　                書記官　劉家瑜
中　　華　　民　　國　　96　　年　　 8　　月　　31　　日
